臺灣高等法院高雄分院刑事判決　　　 110年度原上訴字第18號
上　訴　人　臺灣橋頭地方檢察署檢察官
上　訴　人
即　被　告　吳婷婷
選任辯護人　陳宗賢律師（法扶律師）
上列上訴人因被告違反毒品危害防制條例案件，不服臺灣橋頭地
方法院109 年度原訴字第11號，中華民國110 年4 月23日第一審
判決（起訴案號：臺灣橋頭地方檢察署109 年度偵字第132 號、
109 年度偵字第4843號、109 年度偵字第4844號、109 年度毒偵
字第641 號），提起上訴，本院判決如下：
    主  文
原判決關於附表一編號1-5 所示之販賣第一級毒品伍罪、沒收及
定應執行刑均撤銷。
乙○○犯附表一編號1-5 所示之伍罪，所處之刑及沒收如附表一
編號1-5 所示。應執行有期徒刑拾壹年。
其餘上訴駁回。
    事  實
一、乙○○（原名：柯00）、丁○○（經原審通緝後，已緝獲，
    由原審審理中）前為夫妻，均知悉海洛因係毒品危害防制條
    例所列管之第一級毒品，依法不得持有及販賣，竟共同或由
    乙○○單獨基於販賣第一級毒品海洛因以營利之犯意聯絡，
    於附表一編號1-5 所示時間、地點，依附表一編號1-5 所示
    毒品交易及方式，共同或單獨販賣附表一編號1-5 所示金額
    之第一級毒品海洛因予鍾震樺4 次、陳世平1 次。嗣經檢察
    官向法院聲請對乙○○、丁○○所持用之門號0000000000號
    行動電話實施通訊監察；且經警持檢察官核發之拘票，於民
    國108 年12月12日15時21分許，在乙○○、丁○○位於高雄
    市○○區○○路00○00號居所前拘提2 人到案，且依法搜索
    前開居所，並扣得如附表二所示之物。
二、案經高雄市政府警察局刑事警察大隊報告臺灣橋頭地方檢察
    署檢察官偵查起訴。
    理  由
甲、有罪部分
壹、證據能力部分
    按被告以外之人於審判外之陳述，雖不符刑事訴訟法第159
    條之1 至之4 等4 條之規定，而經當事人於審判程序同意作
    為證據，法院審酌該言詞陳述或書面陳述作成時之情況，認
    為適當者，亦得為證據同法第159 條之5 第1 項定有明文；
    立法意旨在於傳聞證據未經當事人之反對詰問予以核實，原
    則上先予排除；惟若當事人已放棄反對詰問權，於審判程序
    中表明同意該等傳聞證據可作為證據；或如同條第2 項所定
    於言詞辯論終結前未聲明異議視為同意之情形，基於尊重當
    事人對傳聞證據之處分權，及證據資料愈豐富，愈有助於真
    實發見之理念，且強化言詞辯論主義，使訴訟程序得以順暢
    進行，上開傳聞證據亦均具有證據能力。查本案判決所引用
    之卷附具傳聞性質之各項證據資料，被告乙○○及其辯護人
    雖於原審及本院準備程序就被告乙○○於108 年12月13日偵
    訊筆錄及證人鍾震樺、陳世平於偵查時之證述認無證據能力
    ，嗣經原審調查並於原審判決敘明均有證據能力之理由，被
    告乙○○及其辯護人於本院審理程序時就前開爭執之事項均
    不再爭執其證據能力，而與檢察官俱均同意有證據能力（見
    本院卷第208 頁），本院審酌各該傳聞證據作成時之情況，
    認均與本件待證事實具有關聯性，且查無證據足以證明言詞
    陳述之傳聞證據部分，陳述人有受外在干擾、不法取供或違
    反其自由意志而陳述之情形；書面陳述之傳聞證據部分，亦
    無遭變造或偽造之情事，衡酌各該傳聞證據，作為本案之證
    據亦屬適當，自均得為證據，而均有證據能力。至於證人鍾
    震樺、陳世平於警詢中之證詞，因並未採為認定被告乙○○
    有罪之判決基礎，爰不論述有無證據能力，附此敘明。
貳、認定事實所憑之證據及理由
一、被告乙○○之辯護人為其辯護稱：㈠被告乙○○於偵查中之
    自白係為求交保之非任意性自白，難做為認定有罪之依據；
    ㈡證人鍾震樺於審判中之證述，一開始說被告乙○○從未拿
    毒品給他，嗣後才說被告乙○○販賣海洛因給他，證詞反覆
    ，不足為採，且單從監察譯文內容觀之，可以做任何解讀，
    亦難做為補強證據，是此部分充其量除證人鍾震樺之證述外
    ，無其他證據，不足作為被告乙○○有罪之認定，請就此部
    分為無罪之諭知等語。惟查：㈠依被告乙○○所辯員警對其
    曉諭承認可以交保及其姊即證人丙○○附和其詞謂女警有如
    此告訴被告乙○○云云等語，然被告乙○○於涉案時甚且會
    對證人鍾震樺請託不要指證她（詳後述），且辯稱其偵查中
    承認係基於想交保云云，足證其係基於自已考量而為陳述，
    此為屬於自白動機為何之問題，既無證據可資證明員警有利
    誘、脅迫其於偵查中須違反自己之意願為與事實不符之陳述
    ，自難予採信被告乙○○偵查中所言有非出於其自由意思之
    情形，從而辯護人上開所辯此部分自白非任意性自白云云，
    並無可採，且其於本院審理時已坦承犯罪，且不再為此爭執
    ，此部分被告自白自得作為認定犯罪事實之證據。㈡證人鍾
    震樺於原審時之前後證述雖有不一，然係因被告乙○○在旁
    邊造成其壓力，且被告乙○○曾於證人鍾震樺製作警詢筆錄
    前拜託證人鍾震樺不要指證她，才會先說出被告乙○○沒有
    交付過毒品，但被告乙○○確實有於附表一編號2 至4 所示
    時間交付毒品給我等情，業經鍾震樺於原審證述明白（原訴
    卷二影本第405-420 頁），足證證人鍾震樺於原審作證時，
    因一開始囿於人情請託，且被告乙○○就在庭上，因而證人
    鍾震樺為有利被告乙○○之證述，經原審審判長質以為何證
    詞反覆，證人鍾震樺自知應據實陳述，乃更易證述；且被告
    乙○○已於本院坦供犯罪，核與通訊監察譯文相符，證人鍾
    震樺於檢察官偵訊具結所為之陳述（偵一卷影本第92頁）及
    在原審所為不利於被告乙○○之證言，與證據法則相合，並
    可信為實在，是辯護人上開所辯，顯不可採。均先予敘明。
二、附表一編號1 被告乙○○共同販賣第一級毒品海洛因予鍾震
    樺部分：
  ㈠被告於本院審理時已坦承是項犯行在案，且被告乙○○就與
    共同被告丁○○於108 年8 、9 月間為夫妻，門號00000000
    00號行動電話為其與共同被告丁○○一同持用，共同被告丁○○於108 年9 月1 日4 時55分54秒許以門號0000000000號
    行動電話傳送「用一個給我，阿華的」之簡訊至被告乙○○
    持用之門號0000000000號行動電話，並有通聯譯文在卷可稽
    ，可認為實。雖被告乙○○於原審及本院準備程序先予否認
    有附表一編號1 共同販賣海洛因與證人鍾震樺之犯行，辯稱
    ：附表一編號1 這次，我正在睡覺，沒有依照簡訊內容分裝
    毒品，也不知道丁○○稍後有無回家等語。
  ㈡然查被告乙○○與共同被告丁○○為夫妻，共同被告丁○○
    於108 年9 月1 日4 時55分54秒許以門號0000000000號行動
    電話傳送「用一個給我，阿華的」之簡訊至被告乙○○持用
    之門號0000000000號行動電話，並經證人即共同被告丁○○
    於警詢中、鍾震樺於偵查、原審審判中證述明確（見警一卷
    第14頁；偵一卷第91-93 頁；原訴卷二第412-420 頁），且
    有門號0000000000號之通訊監察譯文、證人鍾震樺之指認犯
    罪嫌疑人紀錄表、原審108 年度聲監字第439 號通訊監察書
    、108 年度聲搜字第749 號搜索票、高雄市政府警察局刑事
    警察大隊（下稱高雄市刑大）108 年12月12日搜索扣押筆錄
    、扣押物品目錄表、扣押物品照片等件在卷可佐（見警一卷
    第27-29 、34-38 、70、75-78 頁；警四卷第39-40 頁；警
    五卷第61-62 、63-67 、71頁；偵一卷第63-67 頁），且有
    扣案如附表二編號1 所示之行動電話1 支可憑，此部分事實
    ，首堪認定。
  ㈢證人鍾震樺於偵訊及原審審判中證稱：丁○○是我國中同學
    ，我的職業是賣豬肉，大部分都是向其購買1,000 元之海洛
    因，108 年9 月1 日那次因為我要擺攤賣豬肉，所以大清早
    打電話給丁○○，向他購買1,000 元之海洛因，他拿到嶺口
    交流道附近之萊爾富超商給我，我當場交付1,000 元之價金
    給丁○○。核與證人丁○○於警詢及偵訊證稱：我與鍾震樺
    於附表一編號1 所示時間聯繫後，我就傳簡訊給被告乙○○
    ，請她用一份毒品給我，我說是鍾震樺要的，接著我就自己
    前往嶺口交流道附近之萊爾富超商，將該海洛因交給鍾震樺
    ，並向他收取1,000 元；證人鍾震樺與丁○○之證詞互核一
    致，且證人鍾震樺確有施用海洛因，有其之尿液檢驗報告及
    尿液採證代碼對照表在卷可佐（見原訴卷二第87-89 頁），
    是證人鍾震樺所證可信度極高。
  ㈣又毒販間之毒品交易，為減少被查緝風險，多於隱密下進行
    ，於利用通訊聯絡時，亦慣常以買賣雙方得以知悉之術語、
    晦暗不明之用語或彼此間已有默契之含混語意，以替代毒品
    交易之名稱或相近之用語稱之者，考諸海洛因為毒品危害防
    制條例所列管第一級毒品，無論持有、販賣或轉讓，均屬違
    法行為，為治安機關所嚴查，此為眾所週知之事，故毒品交
    易大多係於隱密下進行，於通訊聯絡時亦鮮少明白直接以「
    毒品」、「海洛因」等名稱或相近之用語稱之，而以暗語或
    彼此已有默契之含混語意為溝通，此與常情無違。觀諸共同
    被告丁○○持用門號0000000000號行動電話於108 年9 月1
    日4 時55分54秒許傳送至被告乙○○持用門號0000000000號
    之簡訊內容，被告婷婷持用之門號0000000000號通訊監察譯
    文（見警五卷第64-66 頁）略為：108 年9 月1 日4 時55分
    54秒許：共同被告丁○○傳送簡訊：「用一個給我，阿華的
    」。足見共同被告丁○○傳送上開簡訊與被告乙○○，雖未
    明示為毒品交易，而係以含混語意為之，然苟非雙方相約見
    面確係在進行不法之毒品交易，豈有避諱在通訊聯絡時暢談
    見面目的之理？共同被告丁○○傳送「用一個，阿華的」，
    堪認被告乙○○、共同被告丁○○與證人鍾震樺就毒品交易
    已具有特殊默契，且為逃避偵查機關之查緝，商談毒品交易
    細節時以暗語為之，雙方並刻意避免於通話中直接提及毒品
    交易細節，僅需提及相同、直接約見面，即足以進行毒品交
    易，合乎毒品交易之常情，核與證人鍾震樺於原審審判中證
    稱：我幾乎都是買1,000 元的海洛因等語（見原訴卷二第40
    7 頁）相符，足證被告乙○○、共同被告丁○○均是販賣1,
    000 元之海洛因予證人鍾震樺，是證人鍾震樺於偵訊、原審
    院審判中所證，應與事實相符而可憑信，且與前開簡訊內容
    、通訊監察譯文相符，被告乙○○確於附表一編號1 所示時
    地應共同被告丁○○之意思共同以1,000 元價格販賣第一級
    毒品海洛因各1 包予證人鍾震樺無訛，此部分犯行堪以認定
    。
三、附表一編號2 至4 所示被告乙○○販賣第一級毒品海洛因予
    鍾震樺部分：
  ㈠被告於本院審理時已坦承是項犯行在案，而證人鍾震樺分別
    於附表一編號2 至4 所示時間撥打0000000000號行動電話聯
    繫時，係由被告乙○○與證人鍾震樺聯繫及稍後於各該編號
    所示時間會面等情，業經被告乙○○坦認在卷（見原訴卷一
    第269-270 頁；本院卷第207 、225-226 頁），並經證人鍾
    震樺於偵查、原審審判中證述明確（見警一卷第14頁；偵一
    卷第91-93 頁；原訴卷二第412- 420頁），且有門號000000
    0000號之通訊監察譯文、證人鍾震樺之指認犯罪嫌疑人紀錄
    表、原審108 年度聲監字第439 號通訊監察書、108 年度聲
    搜字第749 號搜索票、高雄市刑大108 年12月12日搜索扣押
    筆錄、扣押物品目錄表、扣押物品照片等件在卷可佐（見警
    一卷第27-29 、34-38 、70、75- 78頁；警四卷第39 -40頁
    ；警五卷第61-62 、63-67 、71頁；偵一卷第63-67 頁），
    且有扣案如附表二編號1 所示之行動電話1 支可憑，此部分
    事實，首堪認定。
  ㈡證人鍾震樺於偵訊及原審審判中證稱：…108 年9 月5 日至
    7 日這3 天，我打電話給被告乙○○後，就前往被告乙○○
    與丁○○之居所，向被告乙○○購買1,000 元之海洛因，被
    告乙○○與丁○○也會向我購買豬肉，108 年9 月6 日那次
    ，我向被告乙○○他們購買1,000 元之海洛因，因為被告乙○○他們還欠我2,000 元之豬肉價金，所以那天我拿到海洛
    因後，購毒價金與豬肉價金相互抵銷，被告乙○○再給我1,
    000 元；108 年9 月7 日那次，我在電話中說「相同的喔」
    ，就是要向被告乙○○他們購買1,000 元之海洛因，只要我
    講相同的，對方就會知道等語明確（見偵一卷91-93 頁；原
    訴卷二第412-418 頁），證人即共同被告丁○○證稱：108
    年9 月5 日至7 日，鍾震樺都有找被告乙○○拿海洛因等語
    相符（見偵一卷第28-29 頁），核證人鍾震樺與丁○○之證
    詞互核一致，且證人鍾震樺確有施用海洛因，已詳述如前，
    是證人鍾震樺所證應屬可信。
  ㈢按毒品交易大多係於隱密下進行，於通訊聯絡時亦鮮少明白
    直接以「毒品」、「海洛因」等名稱或相近之用語稱之，而
    以暗語或彼此已有默契之含混語意為溝通，此與常情無違，
    已詳述如前。觀諸證人鍾震樺於108 年9 月5 日至7 日與被
    告乙○○持用之門號0000000000號通訊監察譯文（見警五卷
    第64-66 頁）略為：
  ⒈108 年9 月5 日9 時55分59秒許：
    鍾震樺：大嫂。
    乙○○：嗯。
    鍾震樺：過去找妳喔。
    乙○○：有沒有拿肉。
    鍾震樺：肉我中午再拿好不好。
    乙○○：喔，啊你到了不要進來，我出去就好了。
    鍾震樺：喔好，OK好。
  ⒉108 年9 月6 日
  ①10時17分34秒許：
    鍾震樺：大嫂。
    乙○○：嗯。
    鍾震樺：我現在過去找妳喔，順便拿豬肉給妳。
    乙○○：好好好。
    鍾震樺：好掰掰。
  ②10時31分3秒許：
    鍾震樺：大嫂。
    乙○○：嗯。
    鍾震樺：我會慢一點點上去，我收完攤再上去。
    乙○○：喔。
    鍾震樺：那個豬肉錢2000啦。
    乙○○：好呀。
    鍾震樺：豬肉錢2000。
    乙○○：那個我2點半要出門喔。
    鍾震樺：沒有，我等一下就到了。
    乙○○：喔好。
    鍾震樺：妳記得豬肉錢2000，妳先幫我用，掰掰。
    乙○○：嗯好。
  ③11時36分11秒許：
    鍾震樺：大嫂。
    乙○○：嗯。
    鍾震樺：我快到了喔，我快到了。
    乙○○：好。
  ⒊108 年9 月7 日
  ①8 時13分53秒許：
    鍾震樺：大嫂。
    乙○○：嗯。
    鍾震樺：妳在哪裡呀。
    乙○○：在家裡呀。
    鍾震樺：我過去找你們喔。
    乙○○：喔。
    鍾震樺：相同的喔。
    乙○○：嗯。
    鍾震樺：好OK掰掰。
  ②8 時40分20秒許：
    鍾震樺：喂大嫂我到了喔。
    乙○○：嗯。
    足見被告乙○○與證人鍾震樺聯絡上開毒品交易時，雖均未
    明示為毒品交易，而係以含混語意為之，然苟非雙方相約見
    面確係在進行不法之毒品交易，豈有避諱在通訊聯絡時暢談
    見面目的之理，被告乙○○甚至在108 年9 月5 日9 時55分
    59分之通訊中告知證人鍾震樺不要進來，其出去就好，深恐
    家人知悉被告乙○○要與證人鍾震樺交易毒品乙事。再從上
    開通訊監察譯文中，證人鍾震樺表示「相同的」等內容，堪
    認渠等就毒品交易已具有特殊默契，且為逃避偵查機關之查
    緝，商談毒品交易細節時以暗語為之，雙方並刻意避免於通
    話中直接提及毒品交易細節，僅需提及相同、直接約見面，
    即足以進行毒品交易，合乎毒品交易之常情。核與證人鍾震
    樺於原審審判中證稱：我幾乎都是買1,000 元的海洛因等語
    （見原訴卷二第407 頁）相符，足證被告乙○○此部分均是
    販賣1,000 元之海洛因予證人鍾震樺，是證人鍾震樺於偵訊
    、原審審判中所證，應與事實相符而可憑信。
  ㈣被告乙○○雖以上開通聯譯文係為買豬肉送給在監之親人，
    沒有毒品交易云云為辯，然查，被告乙○○所供陳此節，與
    證人鍾震樺前開所證情節迥異，是被告乙○○所辯，是否屬
    實，顯非無疑。再者縱被告乙○○確實有探監其姊夫郝進華
    、姐姐吳良燕，而據原審函詢法務部矯正署高雄監獄、高雄
    女子監獄，關於被告乙○○接見其姊夫郝進華、姐姐吳良燕
    之日期、送入飲食等事項，經上開兩監獄函覆：被告乙○○
    、共同被告丁○○於108 年9 月2 日接見郝進華，送入飲食
    其中肉類數量為2 、被告乙○○於108 年9 月24日接見吳良
    燕，送入肉類為豬肉、香腸、於108 年9 月30日接見吳良燕
    ，送入肉類為雞腿、肉鬆、肉乾等內容，有高雄監獄109 年
    11月23日高監戒字第10910001770 號函暨檢附之接見明細表
    、接見暨送入物品申請單、108 年送入飲食相關規定、高雄
    女子監獄109 年11月23日高女監戒字第10908002340 號函暨
    檢附之接見對象明細表、送入物品申請單在卷可憑（見原訴
    卷二第7-21頁），倘被告乙○○確實係向證人鍾震樺購買豬
    肉，為何於108 年9 月5 日至7 日接連3 天向證人鍾震樺購
    買，且與被告乙○○接見吳良燕之日期相隔甚遠？遑論108
    年9 月5 日該通譯文內容可知，證人鍾震樺表示在10時許會
    先行前往被告乙○○家中，待中午收攤後再拿豬肉給被告乙○○、於108 年9 月7 日該通譯文內容可知，係證人鍾震樺
    主動聯繫被告乙○○，並且表示「相同的喔」，均是證人鍾
    震樺主動聯繫被告乙○○並自行前往其居所，甚至在擺攤期
    間抽空前往，還要先打電話向被告乙○○示意，確認之意思
    不言可喻，倘如被告乙○○所辯只是其要向證人鍾震樺購買
    豬肉，為何不是被告乙○○主動於電話中明言要購買何種品
    項、價錢？且依108 年9 月6 日10時31分3 秒許之通聯：「
    鍾震樺：那個豬肉錢2000啦。乙○○：好呀。鍾震樺：豬肉
    錢2000…妳記得豬肉錢2000，妳先幫我用，掰掰。」等語可
    知證人鍾震樺所證稱「108 年9 月6 日那次，我向被告乙○○他們購買1,000 元之海洛因，因為被告乙○○他們還欠我
    2,000 元之豬肉價金，所以那天我拿到海洛因後，購毒價金
    與豬肉價金相互抵銷，被告乙○○再給我1,000 元」之情節
    與上開通聯內容互相契合，否則豬肉錢為2,000 元，知會被
    告乙○○一下，屆時由被告乙○○將豬肉錢交予證人鍾震樺
    即可，何以證人鍾震樺要提醒被告乙○○並再三強調及稱「
    妳先幫我用」等語？且證人鍾震樺於原審審理中已證稱：「
    他之前有跟我買2,000 元的豬肉，而錢還沒給我，我就叫他
    用1,000 元的海洛因給我。（問：這次有從豬肉的2,000 元
    扣掉1,000 元？）有扣掉。」等語，足證證人鍾震樺係要以
    豬肉錢中之2,000 元抵充購買毒品之1,000 元，並要被告乙○○先準備好1,000 元毒品量為實。縱被告乙○○確或曾向
    證人鍾震樺買豬肉，惟其等所謂買豬肉之行為模式與一般常
    情正好相反、且購買頻率極為異常。自難以其2 人確曾有豬
    肉交易，而否定夾雜其間毒品之交易。嗣被告乙○○雖聲請
    傳訊其母甲○○、其姊丙○○證稱其有向證人鍾震樺購買豬
    肉等情，惟證人甲○○、丙○○對於證人鍾震樺均無法識別
    ，且對於購買豬肉之時間無法明白確認，證人丙○○只稱係
    為中秋節烤肉，非惟時間上有差別，亦與被告乙○○辯稱係
    為送肉品給其在監之親友有別，綜上均可徵被告乙○○以通
    聯紀錄所言只係為買豬肉一節辯解洵非有據。
  ㈤被告乙○○已於本院坦供此部分犯行與共同被告丁○○無關
    ，均為其1 人所為，依卷附之上開通訊監察譯文確實僅有被
    告乙○○1 人參與，並無丁○○參與此3 次犯行之證據，且
    證人鍾震樺於偵查及原審審理時均證稱錢係交給被告乙○○
    ，不是給丁○○等情明確，故此部分應認為被告乙○○單獨
    販賣予證人鍾震樺事證明確，可堪認定。檢察官以被告乙○○表示此部分之販毒價款均請證人鍾震樺與丁○○算，而認
    係與丁○○共犯云云，尚乏證據為證，且與被告乙○○於本
    院自白及證人鍾震樺所為證詞相左，自應以被告乙○○於本
    院所是認之事實為認定。是檢察官所為論述，尚非可採。
四、被告乙○○共同販賣第一級毒品海洛因與陳世平部分：
    訊據被告乙○○於本院審理時已坦承幫共同被告丁○○以黑
    貓宅急便寄送物品，並供認知道其內之物品為毒品（本院卷
    第226 頁）。辯護人先前為其辯護稱：被告乙○○於偵查中
    之自白係為求交保之非任意性自白，難做為認定有罪之依據
    ；且被告乙○○寄送包裹當時，主觀上是否知悉裡面裝有海
    洛因，已無從考究，又無其他補強證據足資證明，不足作為
    被告乙○○有罪之認定，請就此部分為無罪之諭知等語。惟
    業經撤回其所為爭執事項，並同意有證據能力，均詳如前述
    。而查：前開被告乙○○共同販賣第一級毒品海洛因與陳世
    平等情，業經證人陳世平於偵訊、原審審判中證稱：我於10
    8 年8 月29日與宋鴻文一同到雲林麥寮郵局轉帳至丁○○指
    定的郵局帳戶，要向其購買價值3,000 元之海洛因，108 年
    8 月30日8 時許，我就到麥寮黑貓宅急便總站領取包裹，裡
    面確實是海洛因等語（見偵一卷第15頁；原訴卷二第422-42
    4 頁），核與被告乙○○於偵查中、本院坦承各節相符（見
    偵一卷第25頁、本院卷第226 頁），被告乙○○所申設之郵
    局帳號00000000000000號帳戶於108 年8 月29日確有一筆3,
    000 元之轉帳，有該帳戶之交易明細可佐（見偵一卷第83頁
    ）。佐以證人陳世平經警於108 年12月11日18時40分採集其
    尿液送驗，呈現可待因、嗎啡陽性反應之情，此有證人陳世
    平之尿液檢驗報告及尿液採證代碼對照表在卷可佐（見原訴
    卷二第83-85 頁），堪認證人陳世平確有施用海洛因之習慣
    ，足證其上述於偵查中之證述及被告乙○○前揭之自白，係
    屬真實，上述事實已堪認定。
五、販賣毒品之所謂販賣行為，係行為人主觀上有營利意圖，且
    客觀上有販入或賣出毒品行為，即足構成，至於實際上是否
    已經獲利，則非所問。即於有償讓與他人之初係基於營利之
    意思，並著手實行，而因故無法高於購入之原價出售，最後
    不得不以原價或低於原價讓與他人時，仍屬販賣行為；必也
    始終無營利之意思，而以原價或低於原價有償讓與他人，方
    難謂為販賣行為，而僅得以轉讓罪論處（最高法院86年度台
    上字第7522號、93年度台上字第1651號判決意旨）。又毒品
    危害防制條例所處罰之販賣毒品罪，所著重者厥為行為人在
    主觀上有藉以牟利之惡性，及對毒品之擴散具有較轉讓行為
    更嚴重之危害性，是此「營利之意圖」固係行為人內心主觀
    之意思，雖不易從表面直接觀察得知，然就證據法則與審判
    實務而言，除行為人之自白外，尚非不能藉由調查其生活、
    經濟狀況、販賣毒品之動機、目的、犯罪時表現於外之各種
    言行舉止、當時客觀之環境、情況，以及其他人證、物證等
    資料，依據證據法則綜合予以研判認定（最高法院89年度台
    上字第299 號、100 年度台上字第4254號判決意旨參照）。
    查政府對查緝海洛因之販賣一向執法極嚴，對於販賣海洛因
    者，尤科以甚重之刑責，販賣海洛因既係違法行為，非可公
    然為之，亦難謂有何公平市場價格，且海洛因分裝容易，並
    可輕易自行以其他外觀相似之價微物質稀釋純度，減少純質
    重量，而每次買賣之價量，可能隨時依雙方關係深淺、資力
    、需求量及程度、對行情之認知、毒品來源是否充裕、政府
    查緝是否嚴密、購買者被查獲時供出毒品來源之風險評估等
    情形機動調整，致隨時異其標準，非可一概論定，且買受毒
    品者衡情多難以探知查悉販毒者轉手間所賺取之利潤數額，
    是販賣毒品之利得，除被告就每次販入及賣出之毒品價量及
    純度等項，俱臻詳記載成本利得並明確供述外，委難察得實
    情若何，然販賣者從各種「價差」、「量差」等牟利之方式
    ，或因人而異，惟其販賣行為在意圖營利則屬同一。從而，
    縱未確切查得販賣毒品所賺取實際價差或量差之利得數額，
    但除別有事證足認係按同一價格或純度讓與，確未從中加工
    、減少純重而謀取利潤外，尚難執此逕認非法販賣之事證有
    所不足，致知過坦承者難辭重典，矯詞否認或不復記憶者反
    僥倖脫責，此顯非立法本旨，且有失事理之平，亦斲傷國民
    之法律感情。參諸被告乙○○與購毒者鍾震樺、陳世平間，
    並非至親摯友，倘非有利可圖，應無販賣海洛因與上開購毒
    者，平白甘冒自罹販賣刑章之風險，而於每次販入海洛因後
    ，再以販入之同一價格、重量與純度，甚至以同一重量及純
    度而低於原價轉售予上開購毒者之理；是被告乙○○應係有
    利可圖，方甘冒刑罰罪責為之。被告乙○○所為附表一所示
    各次犯行，主觀上有販賣海洛因藉以從中牟取價差或量差之
    營利意圖，亦堪認定。
六、綜上所述，本案事證已臻明確，被告乙○○前開犯行，洵堪
    認定，均應依法論科。
參、論罪科刑
一、論罪
  ㈠按行為後法律有變更者，適用行為時之法律；但行為後之法
    律有利於行為人者，適用最有利於行為人之法律，刑法第2
    條第1 項定有明文。查被告為附表一所示行為後，毒品危害
    防制條例第4 條第1 項前於109 年1 月15日修正條文，業於
    同年7 月15日施行，就法定刑部分，由修正前「處死刑或無
    期徒刑；處無期徒刑者，得併科新臺幣2 千萬元以下罰金」
    ，修改為「處死刑或無期徒刑；處無期徒刑者，得併科新臺
    幣3 千萬元以下罰金」，經比較新舊法結果，以修正前之規
    定對被告較為有利，是就附表一所示之5 次犯行均應適用修
    正前毒品危害防制條例第4 條第1 項規定論處。被告乙○○
    持有第一級毒品海洛因之低度行為，分別為其販賣之高度行
    為所吸收，均不另論罪。
  ㈡被告乙○○與共同被告丁○○就附表一編號1 、5 所示販賣
    第一級毒品犯行，有犯意聯絡及行為分擔，均為共同正犯。
  ㈢被告乙○○就附表一所犯5 次販賣第一級毒品罪，均犯意各
    別，行為互殊，皆應予分論併罰。
  ㈣刑之加重、減輕事由：
  ⒈按司法院釋字第775 號解釋，依解釋文及理由之意旨，係指
    構成累犯者，不分情節，一律加重最低本刑，於不符合刑法
    第59條所定要件之情形下，致生行為人所受之刑罰超過其所
    應負擔罪責之個案，不符罪刑相當原則、比例原則。於此範
    圍內，在修正累犯規定前，為避免發生上述罪刑不相當之情
    形，法院就該個案應裁量是否加重最低本刑；依此，該解釋
    係指個案量處最低法定刑，又無適用刑法第59條減輕規定之
    情形，法院應依此解釋意旨裁量不予加重最低本刑（最高法
    院108 年度台上字第1512號、第1287號、第1280號、第1111
    號、第976 號、第338 號判決意旨參照）。查被告乙○○於
    100 年間因施用毒品、妨害公務、贓物等案件，經臺灣高等
    法院高雄分院以100 年度聲字第1488號裁定定應執行有期徒
    刑5 年3 月確定，於104 年8 月11日因縮短刑期假釋並付保
    護管束，至105 年10月224 保護管束期滿，假釋未經撤銷視
    為執行完畢，此有被告乙○○之臺灣高等法院被告前案紀錄
    表在卷足參（見原訴二卷第459 至461 頁）；則其受徒刑執
    行完畢後，5 年以內故意再犯本件有期徒刑以上之罪，均為
    累犯。又本案並無應量處最低法定刑且無法適用刑法第59條
    減輕規定之情形，並無應依司法院釋字第775 號解釋意旨裁
    量不予加重最低本刑之適用，是仍應依刑法第47條第1 項之
    規定加重其刑（除法定本刑為死刑、無期徒刑部分，依法不
    得加重外，其餘法定本刑均予加重）。
  ⒉按毒品危害防制條例第17條第2 項於108 年12月17日修正，
    109 年1 月15日經總統公布，自公布後6 個月即109 年7 月
    15日施行，修正前規定「犯第4 條至第8 條之罪於偵查及審
    判中均自白者，減輕其刑」，修正後則規定「犯第4 條至第
    8 條之罪於偵查及歷次審判中均自白者，減輕其刑」，經比
    較新舊法結果，修正後毒品危害防制條例第17條第2 項規定
    犯毒品危害防制條例第4 條至第8 條之罪者，須於偵查及「
    歷次」審判中均自白，方得依該條規定減輕其刑，相較於修
    正前除偵查中自白外，僅須於審判中曾經自白即可減刑之規
    定而言，自以修正前毒品危害防制條例第17條第2 項之規定
    對被告乙○○較為有利。是依刑法第2 條第1 項前段規定，
    本案應適用行為時即修正前毒品危害防制條例第17條第2 項
    之規定論處。被告乙○○就本件附表一所示5 次販賣毒品犯
    行，於偵查中及本院均自白犯罪，依上開說明，均依修正前
    毒品危害防制條例第17條第2 項規定減輕其刑。
  ⒊修正前毒品危害防制條例第4 條第1 項販賣第一級毒品罪之
    法定本刑為死刑或無期徒刑，並未區分犯罪者販賣之動機、
    其犯罪情節之輕重及危害社會之程度，而有相異刑責，罪責
    甚重，於此情形，倘依其情狀處以適度之徒刑，即足以懲儆
    ，並可達防衛社會之目的者，自非不可依客觀之犯行與主觀
    之惡性二者加以考量其情狀，斟酌是否有可憫恕之處，適用
    刑法第59條之規定酌量減輕其刑，期使個案裁判之量刑，能
    斟酌妥當，符合比例原則。按同為販賣第一級毒品之人，其
    原因動機不一，犯罪情節未必盡同，或有大盤毒梟者，亦有
    中、小盤之分，甚或僅止於吸毒者同儕間為求互通有無之有
    償轉讓者亦有之，其販賣行為所造成危害社會之程度自屬有
    異，法律科處此類犯罪，所設之法定刑卻同為「死刑或無期
    徒刑（無期徒刑得併科罰金）」，不可謂不重。於此情形，
    倘依其情狀處以較輕之徒刑，即足以懲儆，並可達防衛社會
    之目的者，自非不可依客觀之犯行與主觀之惡性二者加以考
    量其情狀，是否有可憫恕之處，適用刑法第59條之規定酌量
    減輕其刑，期使個案裁判之量刑，能斟酌至當，符合比例原
    則。被告乙○○上述販賣第一級毒品犯行，販賣之對象為2
    人，金額各為1000元、3000元，被告乙○○與共同被告就附
    表一編號1 、5 各得一半，5 次共計5000元（第1 次為500
    元、第2-4 次為1000元，第5 次為1500元）之報酬，與大盤
    毒梟相較，可從中獲取之不法所得非鉅，可推知其販賣海洛
    因數量不多，相對於長期大量販賣毒品予不特定多數人施用
    藉以謀取暴利之情並不相同，對社會治安及國民健康所生之
    危害尚屬有限，對照此罪最輕為無期徒刑之法定刑，縱依毒
    品危害防制條例第17條第2 項規定減輕後，最輕本刑猶為有
    期徒刑15年，是依被告乙○○整體犯罪情形，實有情輕法重
    之可堪憫恕之處，爰就各次販賣第一級毒品犯行，均依刑法
    第59條之規定，酌量減輕其刑，並依法先加（其中法定刑為
    死刑、無期徒刑部分不得加重）後遞減之。
二、核被告乙○○所為附表一編號1-5 所為均係犯修正前毒品危
    害防制條例第4 條第1 項之販賣第1 級毒品罪，爰審酌被告
    乙○○應知悉毒品危害社會秩序及人體健康至鉅，施用毒品
    者因毒品而散盡家財、落魄潦倒者更是屢見不鮮，竟不思循
    正當途徑賺取財物，竟與丁○○或單獨為貪圖獲利不惜鋌而
    走險販售毒品，非但無視政府查緝毒品之禁令，甚且助長毒
    品流通，加速毒品危害，誠屬漠視法令之舉，所為實有不該
    。另衡酌其犯罪次數、販賣對象、數額，暨其所陳稱之智識
    程度、工作及家庭狀況等（本院卷第228-229 頁）等一切情
    狀，爰各處如附表一各編號主文欄所示之宣告刑。又刑法第
    51條數罪併罰定執行刑之立法方式，採限制加重原則，亦即
    非以累進加重之方式定應執行刑，茲審酌被告乙○○為前揭
    犯行之期間、對象人數、次數及犯罪情節等情，爰定應執行
    刑如主文所示。
肆、沒收
一、扣案如附表二編號1 所示HTC 廠牌行動電話1 支（內含門號
    0000000000號SIM 卡1 張）係被告乙○○所有，供其與共同
    被告丁○○聯繫附表一編號1 所示行為之用並有前開通訊監
    察譯文可稽，屬供此部分犯行所用之物，依毒品危害防制條
    例第19條第1 項之規定，於附表一編號1 所示罪刑項下，宣
    告沒收之。
二、被告乙○○所為如附表一編號2-4 及與共同被告丁○○共同
    所為如附表一編號1 、5 及所示販賣海洛因所得，雖均未扣
    案，然據證人鍾震樺、陳世平證稱均已交付毒品價金明確，
    本院衡情被告乙○○、共同被告丁○○當時為夫妻，且同住
    一處，其等共同販毒所得應是供作兩人生活費用，堪認本案
    共同犯罪之不法所得各由其2 人均分，該不法所得既得以區
    分，則各剝奪其等因犯罪所取得之不法利得，已足以達遏止
    犯罪之目的，而如附表一編號2-4 部分應屬被告乙○○個人
    所為，與丁○○無關，此部分之販毒所得，因無證據有交予
    丁○○，爰依法就附表一編號1-4 之不法所得為1,000 元編
    號5 為3,000 元，在被告乙○○所犯該罪項下分別宣告沒收
    500 元（編號1 ）、1000元（編號2-4 ）、1,500 元（編號
    5 ），並均於全部或一部不能沒收時，追徵之。
三、按刑法第40條第3 項明定：「第38條第2 項、第3 項之物、
    第38條之1 第1 項、第2 項之犯罪所得，因事實上或法律上
    原因未能追訴犯罪行為人之犯罪或判決有罪者，得單獨宣告
    沒收。」。被告乙○○前開施用第一級、第二級毒品犯行，
    應諭知公訴不受理，已如上述，屬因法律上原因未能追訴犯
    罪行為人之犯罪，依前揭規定，自得單獨宣告沒收。查被告
    乙○○所有如附表二編號4 之物，為其供施用毒品所用之物
    ，業據其坦承在卷（見原訴卷一第269 頁），原判決依刑法
    第38條第2 項、第40條第3 項等規定，諭知沒收，應無不合
    。
四、扣案如附表二編號5 所示之物，檢出第一級毒品海洛因成分
    ，有高雄市立凱旋醫院109 年3 月6 日高市凱醫驗字第6347
    7 號濫用藥物成品檢驗鑑定書在卷可佐（見偵一卷第87頁）
    ，足認此扣案物為第一級毒品海洛因，屬違禁物，然據被告
    乙○○陳稱扣案海洛因為丁○○所有（見原訴卷一第269 頁
    ），且丁○○現尚在原審審理中，考量丁○○訴訟上之權益
    ，應於丁○○所為販賣或施用毒品之犯罪項下宣告沒收銷燬
    ，爰不於被告乙○○所犯罪刑項下宣告沒收銷燬。
五、其餘扣案如附表二編號2 、3 所示之物為被告乙○○所有、
    編號6 至9 所示之物均為共同被告丁○○所有，業據被告乙○○、共同被告丁○○陳稱在卷，且均非違禁物，亦乏證據
    證明與本案有關，自均無從為沒收之諭知，併此敘明。
伍、上訴論斷的理由
    原審據以論處被告罪刑，固非無見；惟查：㈠、被告乙○○
    於本院業已自白犯罪，符合修正前毒品危害防制條例第17條
    第2 項減輕其刑之規定，原審未及審酌。㈡、附表一編號2
    -4之犯行係被告乙○○所單獨販賣予證人鍾震樺，原審認係
    與共同被告丁○○所共犯，亦有未當。被告乙○○上訴意旨
    就此部分原均否認犯罪，雖無理由，惟原判決既有上述違誤
    ，自應由本院予以撤銷改判，另為適法之判決。
乙、公訴不受理部分
壹、公訴意旨略以：被告乙○○基於施用第一級毒品之犯意，於
    108 年12月12日14時許被告丁○○向被告陳明鐃購買毒品後
    ，隨即在旗山區某路邊，被告丁○○所駕駛車號000-0000號
    自小客車內，以將毒品海洛因倒入注射針筒內摻水稀釋後施
    打於手臂靜脈之方式，施用毒品海洛因乙次；其另基於施用
    第二級毒品之犯意，於108 年12月10日下午某時，在美濃區
    龍肚街5 號陳明鐃住處內，以將毒品甲基安非他命置入玻璃
    球吸食器內用火燒烤至汽化狀態後吸食之方式，施用毒品甲
    基安非他命乙次，因認被告乙○○涉犯毒品危害防制條例第
    10條第1 項之施用第一級毒品罪及同條第2 項之施用第二級
    毒品罪嫌等語。
貳、按起訴之程序違背規定者，應諭知不受理之判決，並得不經
    言詞辯論為之，刑事訴訟法第303 條第1 款、第307 條定有
    明文。按形式判決優先實體判決，訴訟條件係適法進行刑事
    訴訟之前提要件，若有欠缺，除許由當事人補正或另有特別
    規定者外，法院不應為實體判決，而應逕為管轄錯誤、不受
    理或免訴等程序判決。
參、次按施用第一、二級毒品為犯罪行為，毒品危害防制條例第
    10條設有處罰規定。故施用第一、二級毒品者，本應科以刑
    罰。惟基於刑事政策，對合於一定條件之施用者，則依同條
    例第20條之規定，施以觀察、勒戒及強制戒治之保安處分。
    又109 年1 月15日修正公布、同年7 月15日施行之毒品危害
    防制條例第20條第3 項規定，犯第10條之罪於觀察、勒戒或
    強制戒治執行完畢釋放後，3 年後始再犯者，不論其行為係
    在新法施行生效前或施行生效後所為（同條例第35條之1 第
    1 、2 款參照），均應適用同條第1 、2 項（即應先觀察、
    勒戒或強制戒治）之規定。而對於3 犯以上如距最近1 次觀
    察、勒戒或強制戒治執行完畢釋放後，已逾3 年者，其間縱
    經判刑、執行，因與觀察勒戒或強制戒治已經完整之治療療
    程不同，無法補充或替代上開之醫療處置，均應再予觀察勒
    戒之機會，方為適法，最高法院已有定論（109 年度台上字
    第3098、3240號、第4105號判決、最高法院刑事大法庭109
    年度台上大字第3826號裁定參照）。從而，毒品危害防制條
    例修正生效時，檢察官對於施用第一、二級毒品案件之被告
    提起公訴，必以該被告曾遭同條例相關規定執行觀察、勒戒
    處分（或等同觀察、勒戒之處遇）執行完畢釋放後，3 年內
    再犯施用毒品案件者，始可提起公訴；如非屬上開情形，檢
    察官卻逕行提起公訴，其起訴應屬違背程序，法院即應依刑
    事訴訟法第303 條第1 款諭知不受理之判決。
肆、經查：
一、被告乙○○就上開公訴意旨所指之施用第一、二級毒品之犯
    行，業據被告乙○○於警、偵訊及原審準備程序時坦承不諱
    ，並有高雄市刑大偵查第四隊12分隊偵辦毒品案尿液採證待
    碼對照表、正修科技大學超微量研究科技中心109 年2 月7
    日尿液檢驗報告等件附卷為憑（見警三卷第27、29頁），足
    徵被告乙○○之任意性自白核與事實相符，其確有於公訴意
    旨欄所載時間、地點，分別施用第一級毒品海洛因、第二級
    毒品甲基安非他命之犯行，堪以認定。
二、惟被告乙○○前因施用毒品案件，經高雄地院以91年度毒聲
    字第3780號裁定送觀察、勒戒後，認有繼續施用毒品之傾向
    ，再經高雄地院裁定令入戒治處所施以強制戒治，嗣經停止
    戒治，於92年10月20日交付保護管束期滿視為執行完畢。復
    於上開強制戒治執行完畢釋放後5 年內之94年間，再因施用
    毒品案件，經臺灣高等法院高雄分院以94年度上訴字第1350
    號判決有期徒刑11月、5 月，應執行有期徒刑1 年2 月確定
    等情，有前揭被告乙○○前案紀錄表在卷可證。是本件被告
    乙○○被訴之上開施用第一級毒品海洛因、第二級毒品甲基
    安非他命犯行，距離其最近1 次因施用毒品而經觀察、勒戒
    、強制戒治執行完畢之日，已逾3 年，依前述規定及說明，
    本案即應再予觀察、勒戒或強制戒治。雖檢察官前依修正前
    毒品危害防制條例規定提起公訴，起訴程序固未違背當時之
    規定，然依修正後之毒品危害防制條例規定，本案已不得追
    訴，檢察官逕行提起公訴，其起訴程序即已違背規定，應諭
    知不受理判決。原判決因而諭知不受理之判決，核無違誤。
伍、上訴論斷：
    茲本於權力分立原則，法院對檢察官職權行使，應予以尊重
    ，雖非謂不得為適度之司法審查，惟對於施用毒品者本次所
    犯如距最近1 次觀察、勒戒或強制戒治執行完畢釋放後，已
    逾3 年者，檢察官既得本於立法者所賦與之職權裁量是否聲
    請法院裁定觀察、勒戒或為命附條件（現行法僅能附命完成
    戒癮治療）緩起訴處分之多元化處遇，即聲請法院裁定機構
    內之觀察、勒戒並非檢察官所得採取之唯一途徑，法院自不
    能僭越檢察官之職權，逕對施用毒品者裁定應予觀察、勒戒
    或強制戒治。雖修正後之毒品條例第35條之1 第2 款規定：
    「審判中之案件，由法院或少年法院（地方法院少年法庭）
    依修正後規定處理；依修正後規定應為不起訴處分或不付審
    理之裁定者，法院或少年法院（地方法院少年法庭）應為免
    刑之判決或不付審理之裁定。」另該條款之立法說明亦謂：
    「若該等案件於修正施行前已繫屬於法院或少年法院（地方
    法院少年法庭）者，『為求程序之經濟，法院或少年法院(
    地方法院少年法庭）應依修正施行後之規定處理，即應依職
    權為觀察、勒戒或強制戒治之裁定』」等語，似欲透過立法
    說明由法院依職權裁定觀察、勒戒或強制戒治，以替代第20
    條第1 項、第2 項所定應由檢察官提出觀察、勒戒或強制戒
    治之聲請，惟若檢察官之「起訴之程序違背規定」，法院當
    不能「為求程序之經濟」便宜行事，而應嚴守程序上之正義
    ，尊重檢察官之裁量權，並保障施用毒品者能獲得妥適並完
    善治療或其他有利戒毒途徑處遇之機會（最高法院109 年度
    台上字第3826號判決參照）。且按憲法第16條所規定人民之
    訴訟權，包括確保人民有受公平審判之權利，即刑事被告依
    正當法律程序要求，享有充分之防禦權，俾受公平審判之保
    障；憲法第7 條亦明定中華民國人民無分男女、宗教、種族
    、階級、黨派，在法律上一律平等。即有相同情況之被告應
    享有相同法律程序之保護之謂。故既認應回歸觀察勒戒之處
    遇程序，自不宜逕由法院就原先已起訴請求判決之案件，自
    行認定係聲請觀察勒戒而依職權裁定觀察勒戒，致忽略、剝
    奪被告就修法後可得享有之權利。檢察官雖主張：依最高法
    院109 年台抗大字第1771號裁定意旨，本件被告明顯無緩起
    訴可能，而認法院應逕行裁定觀察勒戒，以求程序經濟云云
    。然依上開裁定意旨，原審法院本得就諭知不受理或逕裁定
    觀察勒戒，擇一選擇。原審以起訴程序不合法判決諭知公訴
    不受理，並無不合，且由檢察官重新審酌是否為其他多元處
    遇之選擇，對被告並無不利，自無庸自行為具體審酌並說明
    理由。檢察官上訴意旨所為指摘，為無理由，爰不經言詞辯
    論，逕予駁回。
據上論結，應依刑事訴訟法第368 條、第369 條第1 項前段、第
364 條、第299 條第1 項前段、第307 條，判決如主文。
本案經檢察官鍾仁松提起公訴，檢察官倪茂益提起上訴，檢察官
許怡萍到庭執行職務。
中    華    民    國   110    年    11    月    9     日
                  刑事第一庭    審判長法  官  蔡國卿
                                      法  官  林書慧
                                      法  官  惠光霞
以上正本證明與原本無異。
如不服本判決應於收受本判決後20日內向本院提出上訴書狀，其
未敘述上訴理由者，並得於提起上訴後20日內向本院補提理由書
狀（均須按他造當事人之人數附繕本）「切勿逕送上級法院」。
中    華    民    國   110    年    11    月    9     日
                                      書記官  黃月瞳
附錄本判決論罪科刑法條：
修正前毒品危害防制條例第4條第1項
製造、運輸、販賣第一級毒品者，處死刑或無期徒刑；處無期徒
刑者，得併科新臺幣二千萬元以下罰金。
 
附表一
┌──┬────┬────┬───┬────┬──────────────┬────┬─────────────┐
│編號│販賣時間│販賣地點│購毒者│毒品種類│行為方式、交易數量及價格    │販毒所得│所犯之罪及所處之刑        │
│    │        │        │      │        │                            │        │                          │
├──┼────┼────┼───┼────┼──────────────┼────┼─────────────┤
│1   │108 年9 │國道10號│鍾震樺│第一級毒│鍾震樺於108 年9 月1 日4 時46│1,000 元│原判決撤銷。              │
│    │月1 日5 │高速公路│      │品海洛因│分49秒、52分58秒許分別以門號│        │乙○○共同犯販賣第一級毒品│
│    │時20分許│嶺口交流│      │        │00-0000000號市內電話撥打至黃│        │罪，累犯，處有期徒刑拾年。│
│    │        │道附近高│      │        │義孝持用之門號0000000000號行│        │扣案如附表二編號1 所示之物│
│    │        │雄市大樹│      │        │動電話進行聯繫，向丁○○表達│        │，沒收；未扣案之犯罪所得新│
│    │        │區學城路│      │        │欲購買第一級毒品海洛因之意，│        │臺幣伍佰元沒收，於全部或一│
│    │        │1 段131 │      │        │雙方達成合意後，丁○○乃傳送│        │部不能沒收時，追徵之。    │
│    │        │號萊爾富│      │        │簡訊至乙○○持用之門號090363│        │                          │
│    │        │超商大樹│      │        │7354號行動電話，指示乙○○備│        │                          │
│    │        │義大店外│      │        │妥毒品海洛因，丁○○隨即返回│        │                          │
│    │        │        │      │        │2 人前開居所，向乙○○拿取毒│        │                          │
│    │        │        │      │        │品，繼於左列時間、地點，交付│        │                          │
│    │        │        │      │        │不詳重量之海洛因1 小包予鍾震│        │                          │
│    │        │        │      │        │樺，並向其收受取1,000 元價金│        │                          │
│    │        │        │      │        │，以此方式共同販賣海洛因予鍾│        │                          │
│    │        │        │      │        │震樺1 次。                  │        │                          │
│    │        │        │      │        │                            │        │                          │
├──┼────┼────┼───┼────┼──────────────┼────┼─────────────┤
│2   │108 年9 │高雄市大│同上  │同上    │鍾震樺於108 年9 月5 日9 時55│1,000 元│原判決撤銷。              │
│    │月5 日10│社區旗楠│      │        │分59秒許以門號0000000000號行│        │乙○○犯販賣第一級毒品罪，│
│    │時15分許│路86之10│      │        │動電話撥打乙○○持用之門號09│        │累犯，處有期徒刑拾年。未扣│
│    │        │號乙○○│      │        │00000000號行動電話進行聯繫，│        │案之犯罪所得新臺幣壹仟元沒│
│    │        │、丁○○│      │        │向乙○○表達欲購買第一級毒品│        │收，於全部或一部不能沒收時│
│    │        │居所    │      │        │海洛因之意，雙方達成合意後，│        │，追徵之。                │
│    │        │        │      │        │乙○○乃於左列時間、地點，交│        │                          │
│    │        │        │      │        │付不詳重量之海洛因1 小包予鍾│        │                          │
│    │        │        │      │        │震樺，並向其收取1,000 元價金│        │                          │
│    │        │        │      │        │，以此方式販賣海洛因予鍾震樺│        │                          │
│    │        │        │      │        │1 次。                      │        │                          │
├──┼────┼────┼───┼────┼──────────────┼────┼─────────────┤
│3   │108 年9 │同上    │同上  │同上    │鍾震樺於108 年9 月6 日10時17│1,000 元│原判決撤銷。              │
│    │月6 日11│        │      │        │分34秒許、10時31分3 秒、11時│        │乙○○犯販賣第一級毒品罪，│
│    │時46分許│        │      │        │36分11秒許以門號0000000000號│        │累犯，處有期徒刑拾年。未扣│
│    │        │        │      │        │行動電話撥打乙○○持用之門號│        │案之犯罪所得新臺幣壹仟元沒│
│    │        │        │      │        │0000000000號行動電話進行聯繫│        │收，於全部或一部不能沒收時│
│    │        │        │      │        │，向乙○○表達欲購買第一級毒│        │，追徵之。                │
│    │        │        │      │        │品海洛因之意，雙方達成合意後│        │                          │
│    │        │        │      │        │，乙○○乃於左列時間、地點，│        │                          │
│    │        │        │      │        │交付不詳重量之海洛因1 小包予│        │                          │
│    │        │        │      │        │鍾震樺，並向其收取1,000 元價│        │                          │
│    │        │        │      │        │金，以此方式販賣海洛因予鍾震│        │                          │
│    │        │        │      │        │樺1 次。                    │        │                          │
│    │        │        │      │        │                            │        │                          │
├──┼────┼────┼───┼────┼──────────────┼────┼─────────────┤
│4   │108 年9 │同上    │同上  │同上    │鍾震樺於108 年9 月7 日8 時13│1,000 元│原判決撤銷。              │
│    │月7 日8 │        │      │        │分53秒許、8 時40分29秒許以門│        │乙○○犯販賣第一級毒品罪，│
│    │時40分許│        │      │        │號0000000000號行動電話撥打吳│        │累犯，處有期徒刑拾年。未扣│
│    │        │        │      │        │婷婷持用之門號0000000000號行│        │案之犯罪所得新臺幣壹仟元沒│
│    │        │        │      │        │動電話進行聯繫，向乙○○表達│        │收，於全部或一部不能沒收時│
│    │        │        │      │        │欲購買第一級毒品海洛因之意，│        │，追徵之。                │
│    │        │        │      │        │雙方達成合意後，乙○○乃於左│        │                          │
│    │        │        │      │        │列時間、地點，交付不詳重量之│        │                          │
│    │        │        │      │        │海洛因1 小包予鍾震樺，因吳00│        │                          │
│    │        │        │      │        │曾向鍾震樺購買共計2,000 元之│        │                          │
│    │        │        │      │        │豬肉，且未付價金，鍾震樺乃從│        │                          │
│    │        │        │      │        │中抵銷，而由乙○○交付抵償豬│        │                          │
│    │        │        │      │        │肉價金後之1,000 元予鍾震樺，│        │                          │
│    │        │        │      │        │乙○○以此方式販賣海洛因予鍾│        │                          │
│    │        │        │      │        │震樺1 次。                  │        │                          │
│    │        │        │      │        │                            │        │                          │
├──┼────┼────┼───┼────┼──────────────┼────┼─────────────┤
│5   │108 年8 │        │陳世平│同上    │丁○○與陳世平談妥後，決定以│3,000元 │原判決撤銷。              │
│    │月30日8 │        │      │        │郵寄包裹之方式，先由陳世平請│        │乙○○共同犯販賣第一級毒品│
│    │時許    │        │      │        │朋友宋鴻文於108 年8 月29日10│        │罪，累犯，處有期徒刑拾年。│
│    │        │        │      │        │時許，從雲林麥寮郵局匯款3,00│        │未扣案之犯罪所得新臺幣壹仟│
│    │        │        │      │        │0 元至乙○○局號0000000 號、│        │伍佰元沒收，於全部或一部不│
│    │        │        │      │        │帳號0000000 號楠梓建楠郵局帳│        │能沒收時，追徵之。        │
│    │        │        │      │        │戶，乙○○再於同日12時許，在│        │                          │
│    │        │        │      │        │大社區某7-11超商，以黑貓宅急│        │                          │
│    │        │        │      │        │便托運小紙盒裝毒品海洛因至雲│        │                          │
│    │        │        │      │        │林縣麥寮鄉黑貓宅急便總站，由│        │                          │
│    │        │        │      │        │陳世平於108 年8 月30日8 時許│        │                          │
│    │        │        │      │        │前往領取。                  │        │                          │
│    │        │        │      │        │                            │        │                          │
└──┴────┴────┴───┴────┴──────────────┴────┴─────────────┘
附表二
┌──┬──────────┬───┬───┐
│編號│扣押物              │數量  │所有人│
│    │                    │      │      │
├──┼──────────┼───┼───┤
│1   │HTC 廠牌行動電話（內│1 支  │乙○○│
│    │含門號0000000000號SI│      │      │
│    │M 卡1 張）          │      │      │
├──┼──────────┼───┤      │
│2   │中國信託銀行存摺    │1 本  │      │
├──┼──────────┼───┤      │
│3   │郵政存簿            │1 本  │      │
├──┼──────────┼───┤      │
│4   │注射針筒（已施用）  │1 支  │      │
├──┼──────────┼───┼───┤
│5   │海洛因（驗前淨重：0.│1 包  │丁○○│
│    │225 公克、驗餘淨重0.│      │      │
│    │213 公克）          │      │      │
├──┼──────────┼───┤      │
│6   │毒品殘渣袋          │2 只  │      │
├──┼──────────┼───┤      │
│7   │注射針筒（已施用）  │1 支  │      │
├──┼──────────┼───┤      │
│8   │夾鏈袋              │1 包  │      │
├──┼──────────┼───┤      │
│9   │IPHONE廠牌行動電話（│1 支  │      │
│    │內含門號0000000000號│      │      │
│    │SIM 卡1 張）        │      │      │
└──┴──────────┴───┴───┘